臺灣板橋地方法院刑事判決　　　　　　　 94年度易字第988號
公　訴　人　臺灣板橋地方法院檢察署檢察官
被　　　告　丁○
上列被告因竊盜案件，經檢察官提起公訴（九十四年度偵字第五
四九六號、第九五００號），暨移送併辦（九十四年度偵字第一
一六四八號、第一五二五三號），本院依簡式審判程序判決如下
：
    主  文
丁○連續攜帶兇器竊盜，處有期徒刑壹年貳月，鑰匙貳支及剪刀
壹支均沒收；又連續意圖為自己不法之所有，而侵占離本人所持
有之物，處罰金仟元，如易服勞役，以佰元折算壹日。
    事  實
一、丁○前曾有賭博、違反麻醉藥品管理條例等前科，詎猶不知
    悔改，復意圖為自己不法之所有，並基於概括犯意，連續為
    下列竊盜行為：
  (一)於民國九十四年一月二十一日十五時許，在臺北縣新莊市○○街一三三巷三號旁空地，見乙○○所有之車號ＢＳ－七六
    一九號自小貨車停放在該處，且車門未上鎖，即以其所有客
    觀上足以傷害人之身體具有危險性可供兇器使用之剪刀一支
    ，啟動上開車輛電門發動引擎，竊取上開車輛得手。
  (二)於九十四年三月二十五日十四時許，在桃園縣桃園市○○路
    六一巷三一號旁，見癸○○所有車號ＬＱ－四一八六號自小
    客貨車停放在該處，趁四下無人之際，持自備鑰匙一支竊取
    上開車輛得手（車上並置有ＬＱ－四一八六號行車執照一紙
    ，起訴書誤載為癸○○所有之身分證，應予更正）。
  (三)於九十四年四月五日十二時許，在臺北縣三重市○○○路一
    七五巷十八號前，見戊○○所有車號ＣＡ－一一五七號自小
    貨車停放在該處，即以不詳方法，竊取上開車輛得手。
  (四)於九十四年五月五日八時十分許，在臺北縣新莊市○○路與
    民安東路口，見湯惠珍所有由劉欣宜、劉明享管領使用之八
    Ｋ－三一五０號自小貨車停放在該處之停車格，即以其所有
    之自備鑰匙一支，竊取上開車輛得手。
二、又丁○另基於意圖為自己不法所有之概括犯意，先於九十四
    年二月十六日後之某日，在臺北縣樹林市浮洲橋涵洞下，拾
    得脫離壬○○本人持有之Ｓ九－二二九七號行車執照及其妻
　　辛○○○（起訴書誤載「庚○○」之妻「陳林來春」，應予
　  更正）之駕駛執照後，予以侵占據為己有。復於九十四年三
    月一日後之某日，在臺北縣板橋市○○路上海商業銀行前巷
　　子，拾得脫離己○○本人持有之Ｌ四－七０二０號行車執照
　  及駕駛執照、脫離庚○○本人持有六Ｔ－九一九號行車執照
    、駕駛執照、汽車駕駛員職業工會會員證（起訴書漏未記載
    後二項證件，應予補充）、脫離子○○本人所持有之身分證
　　、健保卡、愛買卡、大潤發會員卡，及脫離丙○○本年所持
  　有之身分證、健保卡、汽車駕駛執照及輕機車行車執照、保
　　險卡等物，而予以侵占據為己有。
三、嗣先於九十四年三月三十日九時三十分許，在丁○位於臺北
    縣新莊市○○路五七五號二樓住處，為警持搜索票執行搜索
    查獲，並扣得前開ＬＱ－四一八六號、Ｓ九－二二九七號、
　　Ｌ四－七０二０號、六Ｔ－九一九號之汽車行車執照，及庚○○、辛○○○、子○○、丙○○、己○○等人所有之前開
    證件，其後並經丁○之同意，帶同警方至桃園縣龜山鄉○○
    村○○路旁，起獲乙○○所有之車號ＢＳ－七六一九號自小
    客貨車後車斗，再帶同警方至臺北縣樹林市○○街○段九六
    號前停車格，起獲癸○○所有之ＬＱ－四一八六號自小貨車
    （上開贓物均業已發還各該所有人）。再於九十四年四月十
    一日，在臺北縣樹林市○○路與中正路口，經警尋獲ＣＡ－
    一一五七號自小貨車，並在該車右前門把處採得丁○之指紋
    ，始查悉上情。復於九十四年五月五日九時許，丁○駕駛所
    竊得之八Ｋ－三一五０號自小貨車行經桃園縣龜山鄉○○路
    與東萬壽路口，經劉欣宜發覺上開車輛失竊尾隨報警，而為
    警當場查獲，並扣得其所有供行竊所用之鑰匙一支。
四、案經臺北市政府警察局刑事警察大隊移送臺灣板橋地方法院
    檢察署檢察官偵查起訴，暨移送併辦。
    理  由
一、本件於本院準備程序進行中，被告丁○就被訴及併案事實為
    有罪之陳述，經告知被告簡式審判程序之旨，並聽取當事人
    之意見後，裁定進行簡式審判程序，合先敘明。
二、前揭事實，業據被告在警詢時、偵查中及本院審理時坦承不
    諱，核與被害人癸○○、乙○○、壬○○、己○○、庚○○
    、子○○、丙○○、戊○○、劉欣宜、劉明享指述情節相符
    ，並經證人陳添燡、吳錫全證述在卷。此外，復有卷附之贓
    物認領保管單八紙、車輛協尋證明單二紙、車籍作業系統－
    查詢認可資料二紙、照片七幀、受理刑事案件報案三聯單一
    紙、內政部警政署刑事警察局指紋鑑驗書一紙，及扣案之鑰
    匙一支可資佐證，堪認被告之自白核與事實相符。是本件事
    證明確，被告前開犯行洵堪認定，應予依法論科。
三、查被告在如事實欄一、(一)所載時地，持以行竊所用之剪刀一
    支，雖未扣案，然依據被告在本院審理時供稱：該支剪刀前
    端為金屬材質，長約十公分等語，且被告既以之開啟電門，
    顯見質地堅硬，在客觀上足以傷害人之生命、身體，故自堪
    認定可供作兇器之用。被告持該支剪刀竊取乙○○所有之前
　　開車輛，核係犯刑法第三百二十一條第一項第三款之攜帶兇
　  器竊盜罪；又被告在如事實欄一、(二)、(三)、(四)所載之時地，
    分別竊取被害人癸○○、戊○○、湯惠珍所有之財物，核均
    係犯刑法第三百二十條第一項之竊盜罪；再被告將前揭時地
    所拾獲之離壬○○、辛○○○、庚○○、子○○、丙○○、
　　己○○等人本人所持有之前開證件予以侵占入己，核均係犯
　  刑法第三百三十七條之侵占離本人所持有之物罪。又查，被
    告先後四次竊盜犯行，時間緊接、方法相同，觸犯構成要件
    相同之罪名，顯係基於概括犯意反覆為之，應依連續犯規定
    論以情節較重之攜帶兇器竊盜罪一罪，並加重其刑；再被告
    先後二次侵占離本人所持有之物之犯行，亦屬時間緊接、方
    法相同，觸犯構成要件相同之罪名，顯係基於概括犯意反覆
    為之，應依連續犯規定論以一罪，並加重其刑。再被告所犯
    上開二罪，乃犯意各別，犯罪構成要件互異，應予分論併罰
    。復查，公訴人雖僅對被告所為如事實欄一、(一)、(二)之竊盜
    犯行起訴，然檢察官就犯罪事實之一部起訴者，其效力及於
    全部，法院自應就屬於連續犯裁判上一罪之如事實欄一、(三)
    （臺灣板橋地方法院檢察署檢察官移送併辦之九十四年度偵
　　字第一一六四八號）、如事實欄一、(四)（臺灣板橋地方法院
　  檢察署檢察官移送併辦之九十四年度偵字第一五二五三號）
　　之其餘竊盜犯行，一併加以裁判，併予敘明。爰審酌被告前
　  已因事實欄一、(一)、(二)所載之竊盜犯行經警查獲，對於竊盜
    行為之違法性及可罰性，當有明確而強烈之認識，詎其不知
    悛悔，復為事實欄一、(三)、(四)所載之竊盜犯行，惡性非輕，
    兼衡其智識程度、犯罪動機、目的、手段、所侵占及竊得財
    物之價值及犯罪後坦承犯行，犯後態度尚稱良好等一切情狀
    ，分別量處如主文所示之刑，並就罰金刑部分諭知易服勞役
    之折算標準，以示懲儆。又扣案之鑰匙一支，為被告所有持
    以行竊八Ｋ－三一五０號自小貨車所用之物，業據被告供承
    在卷，爰依刑法第三十八條第一項第二款之規定併予宣告沒
    收；再被告在事實欄一、(一)、(二)分別供行竊用之剪刀一支及
    鑰匙一支，據被告供承均係屬其所有，雖未扣案，惟無證據
    證明業已滅失，爰亦應依刑法第三十八條第一項第二款之規
    定併予宣告沒收。至其餘扣案之角尺一支、鉗子二支、十字
    起子三支、一字起子二支、Ｔ型扳手四支、六角扳手一批、
    鋼絲剪一支、美工刀一支、自製Ｔ字型撬鎖器一支、鋸尺七
    支及記事本一本，被告在本院審理時均否認有以之供行竊之
    用等語，尚難認與被告本案竊盜及侵占犯行有何關涉，且非
    屬違禁物，自毋庸併予宣告沒收，附此敘明。
據上論斷，應依刑事訴訟法第二百七十三條之一第一項、第二百
九十九條第一項前段，刑法第五十六條、第三百二十一條第一項
第三款、第三百三十七條、第四十二條第二項、第三十八條第一
項第二款，罰金罰鍰提高標準條例第一條前段、第二條，判決如
主文。
本案經檢察官甲○○到庭執行職務。
中　　華　　民　　國　　94　　年　　11　　月　　14　　日
                  刑事第八庭    法　官  王士珮
以上正本證明與原本無異
如不服本判決應於送達後10日內向本院提出上訴狀。
                                書記官　程欣怡
中　　華　　民　　國　　94　　年　　11　　月　　14　　日
附錄本案論罪科刑法條全文：
中華民國刑法第320 條
意圖為自己或第三人不法之所有，而竊取他人之動產者，為竊盜
罪，處五年以下有期徒刑、拘役或五百元以下罰金。
意圖為自己或第三人不法之利益，而竊佔他人之不動產者，依前
項之規定處斷。
前二項之未遂犯罰之。
中華民國刑法第321 條
犯竊盜罪而有左列情形之一者，處六月以上、五年以下有期徒刑
：
一、於夜間侵入住宅或有人居住之建築物、船艦或隱匿其內而犯
    之者。
二、毀越門扇、牆垣或其他安全設備而犯之者。
三、攜帶兇器而犯之者。
四、結夥三人以上而犯之者。
五、乘火災、水災或其他災害之際而犯之者。
六、在車站或埠頭而犯之者。
前項之未遂犯罰之。
中華民國刑法第337條
意圖為自己或第三人不法之所有，而侵占遺失物、漂流物或其他
離本人所持有之物者，處五百元以下罰金。
